【裁判字號】    89,易,3174
【裁判日期】    890930
【裁判案由】    詐欺
【裁判全文】
臺灣高雄地方法院刑事判決                        八十九年度易字第三一七四號
    公  訴  人  臺灣高雄地方法院檢察署檢察官
    被      告  乙○○
右列被告因詐欺案件，經檢察官提起公訴（八十九年度偵字第一０三四一號），本院
判決如左：
    主  文
乙○○連續意圖為自己不法之所有，以詐術使人將本人之物交付，處有期徒刑柒月。
    事  實
一、乙○○前於民國八十四年間開設視力保健室，因曾於八十六年間為丙○○（原名
    洪麗淑）作視力保健而認識丙○○，並曾為丙○○改名，因知丙○○對其頗為信
    任，且知丙○○有存款準備購屋，遂萌為自己不法所有之意圖，並基於概括犯意
    ，於八十六年七月間，在高雄市○○區○○路一一三號之「韻美音響行」，以投
    資外國木材生意，兩年可回收為由，邀同丙○○參與投資，使丙○○陷於錯誤而
    答應出資新台幣（下同）三十萬元，並於同年七月二十九日匯款三十萬元至洪俊
    銛郵局局號００四一七八─二、帳號００一０四八─四號之帳戶。嗣於同年十一
    月間，乙○○再於上開「韻美音響行」，以尚需三十萬元投資，向丙○○邀約，
    使丙○○又陷於錯誤而答應出資，而分別於該月十九日及二十八日匯二十萬元及
    十萬元至乙○○上開帳戶，迄八十七年五月間，丙○○幾經催詢，因乙○○避不
    見面，始知受騙。
二、案經丙○○訴請臺灣高雄地方法院檢察署檢察官偵查起訴。
    理  由
一、訊據被告乙○○固對於前揭時、地邀同告訴人丙○○投資外國木材生意，以及告
    訴人曾於上述時間以匯款方式先後共匯六十萬元至其上開郵局帳戶等事實坦承不
    諱，惟否認有何詐欺犯行，並辯稱：伊賣船所得之一百四十萬元，連同上開告訴
    人所匯之六十萬元，均投資「吳本福」（本名甲○○）之木材生意，因是插暗股
    ，並沒有拿投資證明，而甲○○現在在國外，沒辦法找到他的人來作證云云。惟
    查，前揭事實業據告訴人指訴綦詳，並有郵政國內匯款執據影本三紙附卷足稽，
    至被告所辯部分，因被告僅提出船舶登記證書一紙，依該證書上僅登載載東楊十
    號之船舶係其出售予中龍海洋開發股份有限公司，登記買賣日期為八十五年八月
    六日，有該登記書一份在卷可參，則被告賣船舶之時間與本件發生日期已相距一
    年餘，且該證書未載明買賣價格，是尚難認被告確實亦以賣船所得投資甲○○之
    木材生意。另被告未能提供投資甲○○之投資證明資料，因兩百萬元之金額非少
    ，若被告確持以參與投資而無訂立契約或書立字據，亦與常情有違，又被告交付
    兩次投資款，每次均交付一百萬元，未有其自金融機構取款或轉帳、匯款等資料
    ，亦於情不合。而被告所提供之甲○○地址，亦經本院傳喚而遭郵局以查無此人
    退回傳票，綜上所述，足見被告空言抗辯，顯係卸責之詞，不足採信，本件罪證
    明確，被告犯行足堪認定。
二、核被告所為，係犯刑法第三百三十九條第一項之詐欺取財罪。被告所為數行為，
    時間緊接，手法相同，所犯構成要件罪名相同，顯係出於概括之犯意反覆為之，
    為連續犯，應依刑法第五十六條之規定論以一罪，並加重其刑。審酌被告被告未
    曾受有期徒刑以上刑之宣告，有本院全國前案紀錄表及臺灣高雄地方法院檢察署
    刑案資料查註紀錄表附卷可稽，惟其詐得財物達六十萬元，復未與告訴人和解，
    以及其犯罪之動機、目的、手段、所得財物、犯罪後之態度等一切情狀，爰量處
    如主文所示之刑，以示儆懲。
三、據上論斷，應依刑事訴訟法第二百九十九條第一項前段、刑法第五十六條、第三
    百三十九條第一項、罰金罰鍰提高標準條例第一條前段，判決如主文。
本案經檢察官高大方到庭執行職務
中     華     民     國      八十九      年      九     月     三十     日
                                  臺灣高雄地方法院刑事第六庭
                                      法  官  沈建興
右正本證明與原本無異。
如不服本判決，應於判決送達後十日內，向本院提出上訴狀。
                                      書記官    蔡琬玲
中    華    民    國      八十九      年      九      月   二十九       日


司法院資訊處製作；財團法人民間司法改革基金會備份。
